【裁判字號】    90,訴,1682
【裁判日期】    900828
【裁判案由】    毒品危害防制條例
【裁判全文】
臺灣高雄地方法院刑事判決                          九十年度訴字第一六八二號
    公  訴  人  臺灣高雄地方法院檢察署檢察官
    被      告  甲○○
右列被告因毒品危害防制條例案件，經檢察官提起公訴（九十年度毒偵字第二三四九
、二六八九號）及移送併辦（九十年度毒偵字第三三六一號），本院判決如左：
    主  文
甲○○施用第一級毒品，累犯，處有期徒刑捌月；又連續施用第二級毒品，處有期徒
刑陸月。應執行有期徒刑壹年。
    事  實
一、甲○○於民國八十五年間因竊盜、毀損等案件，經法院判處應執行有期徒刑一年
    三月確定，於八十七年五月四日假釋期滿執行完畢。其又因施用毒品案件，經強
    制戒治期滿後，由台灣屏東地方法院檢察署檢察官於八十九年四月二日以八十九
    年度戒毒偵字第一五二號不起訴處分確定。詎於五年內再犯施用毒品犯行，經台
    灣高雄地方法院檢察署檢察官聲請簡易判決處刑及強制戒治在案，其中聲請簡易
    處刑部分經本院判處有期徒刑四月確定。詎甲○○仍不知悔改，又基於概括犯意
    ，自九十年四月十九日起至九十年六月七日十一時三十分許回溯二十四小時內之
    某時止，連續在高雄縣鳳山市○○街九十六巷十三號住處非法施用第二級毒品安
    非他命多次；又於九十年四月二十三日十一時三十分許之回溯二十四小時內之某
    時，在高雄縣某處施用第一級毒品海洛因一次。嗣分別於九十年四月十九日因竊
    盜案為警緝獲後採尿送驗，及九十年四月二十三日經警通知採尿送驗後，檢出有
    甲基安非他命及嗎啡陽性反應而查獲。
二、案經高雄市政府警察局及高雄市政府警察局三民第二分局分別移送台灣高雄地方
    法院檢察署檢察官偵查起訴及移送併案審理。
    理  由
一、訊據被告甲○○固坦承施用第二級毒品安非他命，然辯稱：伊最後一次施用安非
    他命之時間是在九十年五月底，但伊沒有施用海洛因云云。惟查，其先後三次被
    警採尿送驗結果，均檢出有甲基安非他命陽性反應，其中九十年四月二十三日採
    集之尿液並呈嗎啡陽性反應，此有高雄市政府衛生局、高雄市立凱旋醫院出具之
    尿液檢驗報告附卷可稽，並經送高雄醫學大學附設中和紀念醫院複驗確認無訛。
    查海洛因經注射入人體後，約百分之八十於二十四小時內自尿中排出，一般而言
    ，尿液中能否驗出嗎啡陽性反應與其投與量、投與途徑、採尿時間、個人體質及
    檢驗方法之靈敏度有關，國外曾有文獻報導注射六毫克之海洛因鹽酸鹽，其代謝
    物嗎啡之平均可檢出時限約為二十六小時，又海洛因吸食入人體後，水解還原成
    嗎啡，再循嗎啡之代謝方式排出體外；又甲基安非他命經口服投與後，約百分之
    七十於二十四小時內可自尿液中排出，又其尿液內含甲基安非他命成分之檢出，
    與投與甲基安非他命的量、個人體質、檢驗儀器之精密度有關，通常採尿化驗是
    否呈陽性反應，應以投與後二十四小時內所採者為宜，此已據行政院衛生署藥物
    食品檢驗局以（81）藥檢壹字第八一一四八八五號函、（73）藥檢壹字第三０二
    二一號函及（80）藥檢壹字第四五二九號函說明綦詳，足認被告確實於九十年四
    月二十三日十一時三十分許（即採尿時間）回溯二十四小時內之某時（警力拘束
    時間除外），施用第一級毒品海洛因，而其最後一次施用第二級毒品安非他命之
    時間應於九十年六月七日十一時三十分許回溯二十四小時內之某時，其上開辯解
    ，無非避重就輕之詞，不足採信。又被告前因施用毒品案件，強制戒治期滿後，
    由台灣屏東地方法院檢察署檢察官於八十九年四月二日以八十九年度戒毒偵字第
    一五二號不起訴處分確定，復於五年內再犯施用毒品犯行，再經本院判處有期徒
    刑四月確定之事實，有台灣高等法院被告全國前案紀錄表、台灣高雄地方法院檢
    察署刑案資料查註紀錄表、聲請簡易判決處刑書及本院八十九年度鳳簡字第六一
    ０號簡易判決各一份附卷可稽，本件事證明確，被告犯行洵堪認定。
二、核被告所為，係犯毒品危害防制條例第十條第一項之施用第一級毒品罪，及同條
    第二項之施用第二級毒品罪。其持有海洛因及安非他命後，進而施用，其持有行
    為應被施用行為所吸收，均不另論罪。又被告所犯上開二罪間，犯意各別，行為
    互殊，應分論併罰。末查被告用於八十五年間因竊盜、毀損等案件，經法院判處
    有期徒刑一年三月確定，於八十七年五月四日假釋期滿執行完畢之事實，有台灣
    高等法院被告全國前案紀錄表、台灣高雄地方法院檢察署刑案資料查註紀錄表各
    一份在卷可按，其於刑之執行完畢後，五年內再犯本件有期徒刑以上之罪，為累
    犯，依法加重其刑。爰審酌被告前因施用毒品，先後經觀察勒戒、強制戒治及判
    處罪刑確定，惟迄未戒絕，並隨即再犯，顯見意志堅，其吸用足以導致精神障礙
    、性格異常，甚至造成生命危險之毒品，戕害一己之身體健康，惟所為尚未害及
    他人等一切情狀，分別量處如主文所示之刑，同時定其應執行刑。至警方九十年
    二月一日搜索時查扣之自製燈炮吸食器一組及吸管一支，被告供稱係以前所遺留
    ，又無證據證明與本件犯罪有關，是本院不予宣告沒收。
三、末按檢察官起訴事實僅謂被告於年四月十九日起至同年月二十三日止，施用第二
    級毒品安非他命，惟被告九十年六月七日為警查獲施用安非他命之犯行，與起訴
    部分具有連續犯關係，為裁判上一罪，應為起訴效力所及，本院自得一併審究，
    附此敘明。
據上論斷，應依刑事訴訟法第二百九十九條第一項前段，毒品危害防制條例第十條第
一項、第二項、第二十條第三項，刑法第十一條前段、第五十六條、第四十七條、第
五十一條第五款，判決如主文。
中      華      民      國      九十      年      八    月    二十八    日
                                  臺灣高雄地方法院刑事庭
                                      法  官    吳  宏  榮
右正本證明與原本無異。
如不服本判決，應於判決送達後十日內，向本院提出上訴狀。
                                      書記官    呂  怜  勳
中      華      民      國      九十      年      八    月    二十八    日
附錄本案論罪科刑法條：
毒品危害防制條例第十條
施用第一級毒品者，處六月以上五年以下有期徒刑。
施用第二級毒品者，處三年以下有無期徒刑。


司法院資訊處製作；財團法人民間司法改革基金會備份。
